【裁判字號】    90,交抗,639
【裁判日期】    900913
【裁判案由】    聲明異議
【裁判全文】
臺灣高等法院臺中分院刑事裁定                      九十年度交抗字第六三九號
    抗  告  人
    即受處分人  乙○○
右抗告人因聲明異議案件，不服臺灣彰化地方法院交通法庭中華民國九十年五月三十
一日裁定（八十九年度交聲字第一九六號），提起抗告，本院裁定如左：
    主  文
抗告駁回。
    理  由
一、按駕駛人拒絕接受酒精濃度測試之檢定，處新臺幣六千元以上一萬二千元以下罰
    鍰，並當場禁止其駕駛及吊扣其駕駛執照六個月。道路交通管理處罰條例第第三
    十五條第一項第三款定有明文。
二、原審裁定以：本件受處分人於八十九年九月一日三時三十八分許，酒後駕駛車牌
    號碼ＹＶ─五四八八號自用小客車，行經台中市○○路與惠中路口，經台中市警
    察局交通隊警員攔獲，受處分人拒絕接受酒精濃度之測試等事實，有台中市警察
    局中市警交字第ＧＡ0000000號舉發違反道路交通管理事件通知單及上載
    拒測之酒精濃度測試單一紙可稽，原處分機關依前開規定予裁處，應屬妥當，故
    受處分人於原審所提之異議為無理由，予以駁回。
三、本件抗告人即受處分人乙○○抗告意旨略稱：抗告人雖駕車於舉發通知單所載時
    、地遇警攔查，惟並無酒後駕車之情形，並當場接受吹氣測試多達十次左右，均
    未超過違規指數，然員警卻因未測出違規指數，而於通知單上填載「飲酒駕車，
    不依照規定指示測試，並拒絕測試，違反交通法規」，顯與事實不相符云云，惟
    抗告人為警查獲當時身上確有酒味，且因測試工具不是很新，測試時一定要把氣
    吹到管子裡面，但受處分人並沒有按照測試酒精的規定測試，故意把舌頭堵住吸
    管，氣無法呼到吸管裡，所以沒有數值，當時測試了十幾次，受處分人都沒有按
    照規定方法為之，等於是拒絕測試，業據取締人即台中市警察局交通警察隊第一
    隊小隊長甲○○於本院當庭結證屬實，且有關拒絕接受酒精濃度測試構成要件，
    應以警方明確告知駕駛人酒精濃度測試標準流程及方法後，駕駛人仍積極或消極
    拒絕測試即可判定為「拒絕接受酒精濃度測試」，亦有台中市警察局九十年八月
    三十日（九０）中市警交字第五八００八號函影本一份為憑，且本件受處分人之
    酒精測試值確實無結果顯示，又有受處分人提出之測試紙影本乙份在卷可參，足
    見證人所證因受處分人拒絕依規定之方法為之，故無法顯示數值應屬實情，從而
    受處分人形式上雖接受酒精測試，但實質上卻以舌頭抵住之方法，阻礙測試之完
    成，核與道路交通管理處罰條例第三十五條第一項第三款拒絕接受酒精濃度測試
    之情形相當，本件抗告，並無理由，應予駁回。
三、據上論結，應依刑事訴訟法第四百十二條，裁定如主文。
中      華      民      國      九十       年     九      月    十三    日
                                台灣高等法院台中分院刑事第七庭
                                      審判長法  官  林  榮  龍
                                            法  官  江  錫  麟
                                            法  官  謝  說  容
右正本證明與原本無異。
不得再抗告。
                                            書記官  金  珍  華
中      華      民      國      九十       年     九      月    二十    日
                                                                        Ｒ


司法院資訊處製作；財團法人民間司法改革基金會備份。
